ro-RO: Sănătate și frumusețe > Îngrijire personală > Îngrijirea urechilor: Conuri pentru urechi; Picături pentru urechi; Accesorii pentru uscarea urechilor; Plasturi și suporturi pentru urechi; Bețișoare și dispozitive pentru curățarea urechilor; Dispozitive de ameliorare a presiunii în urechi; Seringi pentru urechi; Truse pentru îndepărtarea cerumenului; Dozatoare de dopuri de urechi; Dopuri de urechi
sv: Skönhet och hälsa > Personlig vård > Öronvård: Öronljus; Örondroppar; Örontorkare; Öronplåster och stöd; Örontops och öronrens; Anordningar för tryckavlastning i öronen; Öronsprutor; Borttagningskit för öronvax; Öronproppshållare; Öronproppar
fr: Santé et beauté > Hygiène personnelle > Soin des oreilles: Bougies d’oreille; Gouttes pour les oreilles; Sèche-oreille; Patchs et supports auriculaires; Cure-oreilles; Dispositifs de soulagement de la pression auriculaire; Seringues pour les oreilles; Kits d’extraction des bouchons de cérumen; Distributeurs de bouchons d’oreilles; Boules Quies
el: Υγεία & ομορφιά > Προσωπική φροντίδα > Φροντίδα αυτιών: Κεριά αυτιών; Σταγόνες για τα αυτιά; Στεγνωτήρες αυτιών; Επιθέματα αυτιών; Ωτογλυφίδες & κουταλάκια; Συσκευές αποσυμφόρησης αυτιών; Σύριγγες καθαρισμού αυτιών; Κιτ αφαίρεσης κεριού αυτιού; Διανομείς ωτοασπίδων; Ωτοασπίδες
bg-BG: Здраве и красота > Лична грижа > Грижа за ушите: Свещи за уши; Капки за уши; Уреди за подсушаване на уши; Пластири и опори за уши; Клечки за уши и лъжици; Устройства за облекчаване на ушно налягане; Спринцовки за уши; Комплекти за отстраняване на ушна кал; Диспенсъри за тапи за уши; Тапи за уши
ru: Красота и здоровье > Личная гигиена и уход за собой > Уход за ушами: Ушные свечи; Ушные капли; Сушилки для ушей; Пластыри и фиксаторы для ушей; Инструменты для чистки ушей; Устройства для снятия давления в ушах; Шприцы для промывания ушей; Наборы для удаления ушной серы; Диспенсеры для берушей; Беруши
pt-PT: Saúde e beleza > Cuidado pessoal > Cuidados dos ouvidos: Velas para os ouvidos; Gotas para os ouvidos; Secadores de ouvidos; Adesivos e suportes auriculares; Colheres e removedores para os ouvidos; Dispositivos de alívio de pressão auricular; Seringas para os ouvidos; Kits de remoção de cera dos ouvidos; Distribuidores de tampões de ouvidos; Tampões de ouvidos
hu: Egészség és szépség > Személyes gondoskodás > Fülápolás: Fülgyertyák; Fülcseppek; Fülszárítók; Fültapaszok és -támaszok; Fülpiszkálók és kanalak; Fülnyomáscsökkentő eszközök; Fülfecskendők; Fülviasz-eltávolító készletek; Füldugó-adagolók; Füldugók
es: Salud y belleza > Cuidado personal > Cuidado de los oídos: Velas de oído; Gotas para los oídos; Secadores para los oídos; Parches y soportes para el oído; Productos de higiene para los oídos; Dispositivos para aliviar la presión del oído; Jeringas para los oídos; Kits para la eliminación de cerumen; Dispensadores de tapones para los oídos; Tapones para los oídos
nb: Skjønnhet og helse > Personlig pleie > Ørepleie: Ørelys; Øredråper; Øretørkere; Øreplaster og støtter; Ørepinner og -skjeer; Øretrykkutjevningsenheter; Øresprøyter; Sett for ørevoksfjerning; Ørepluggdispensere; Øreplugger
ja: 美容・健康 > 衛生日用品 > 耳ケア用品: イヤーキャンドル; 点耳薬; 耳用ドライヤー; 耳用パッチ・サポート; 耳かき; 耳圧調整器具; 耳洗浄器; 耳垢除去キット; 耳栓用ディスペンサー; 耳栓
pt-BR: Saúde e beleza > Cuidados pessoais > Cuidados com os ouvidos: Cones de limpeza de ouvidos; Remédios para ouvidos; Secadores de orelhas; Adesivos e suportes auriculares; Removedores de cera de ouvido; Dispositivos de alívio de pressão auricular; Seringas para ouvidos; Kits de remoção de cera; Porta tampões de ouvido; Tampões de ouvido
zh-TW: 保健與美容 > 個人保養 > 耳部保養: 耳燭; 滴耳劑; 乾耳器; 耳部貼片及支撐; 挖耳勺; 耳部壓力舒緩裝置; 耳注射清洗器; 掏耳工具組; 耳塞分配器; 耳塞
nl: Gezondheid en persoonlijke verzorging > Persoonlijke verzorging > Oorverzorging: Oorkaarsen; Oordruppels; Oordrogers; Oor pleisters en ondersteuningen; Oorstokjes en -lepeltjes; Oor drukverlichting apparaten; Ooruitspuiters; Oorsmeerverwijdersets; Oordoppendispensers; Oordopjes
th: สุขภาพและความงาม > ผลิตภัณฑ์ดูแลส่วนบุคคล > การดูแลหู: เทียนหู; ยาหยอดหู; ที่เป่าแห้งสำหรับหู; แผ่นแปะและอุปกรณ์พยุงหู; ไม้แคะหู; อุปกรณ์บรรเทาความดันหู; กระบอกฉีดยาสำหรับหู; ชุดกำจัดขี้หู; เครื่องจ่ายปลั๊กอุดหู; ที่อุดหู
zh-CN: 保健/美容/卫生/护理 > 个人护理 > 耳部护理: 耳烛; 滴耳剂; 耳朵干燥器; 耳穴贴及支撑装置; 挖耳勺; 耳压缓解装置; 耳朵冲洗器; 除耳垢套装; 耳塞分配器; 耳塞
vi: Sức khỏe và sắc đẹp > Sản phẩm chăm sóc cá nhân > Chăm sóc tai: Nến xông tai; Thuốc nhỏ tai; Thiết bị làm khô tai; Miếng dán và đai hỗ trợ tai; Dụng cụ lấy ráy tai và muỗng làm sạch tai; Thiết bị giảm áp lực tai; Xi lanh làm sạch tai; Bộ lấy ráy tai; Nút tai chống ồn; Nút bịt lỗ tai
ko: 건강/미용 > 개인 미용/위생 용품 > 귀 관리: 이어 캔들; 점이액; 귀 건조기; 귀 패치 및 지지대; 귀이개; 귀 압력 완화 기기; 귀 주사기; 귀지 제거 키트; 귀마개 디스펜서; 귀마개
sl-SI: Zdravje in lepota > Osebna nega > Nega ušes: Ušesne sveče; Kapljice za ušesa; Sušilci za ušesa; Ušesni obliži in opore; Ušesne palčke in žličke; Naprave za lajšanje pritiska v ušesih; Brizge za ušesa; Kompleti za odstranjevanje ušesnega masla; Podajalniki za ušesne čepke; Ušesni čepki
it: Salute e bellezza > Cura della persona > Cura delle orecchie: Candele per orecchie; Gocce per le orecchie; Asciuga orecchie; Cerotti e supporti per le orecchie; Bastoncini e cucchiai per orecchie; Dispositivi di sollievo dalla pressione dell'orecchio; Siringhe per orecchie; Kit per la pulizia delle orecchie; Dispenser di bastoncini per le orecchie; Tappi per le orecchie
pl: Zdrowie i uroda > Higiena osobista > Pielęgnacja uszu: Świece do konchowania uszu; Krople do uszu; Suszarki do uszu; Plastry i opaski na uszy; Akcesoria i łyżeczki do czyszczenia uszu; Urządzenia do wyrównywania ciśnienia w uszach; Strzykawki do uszu; Zestawy do usuwania woskowiny usznej; Dozowniki stoperów; Stopery do uszu
de: Gesundheit & Schönheit > Körperpflege > Ohrenpflege: Ohrkerzen; Ohrentropfen; Ohrentrockner; Ohrenpflaster & Stützen; Ohrlöffel; Ohrendruck-Entlastungsgeräte; Ohrspritzen; Ohrenreinigungssets; Ohrstöpselspender; Ohrenstöpsel
cs: Zdraví a krása > Osobní péče > Péče o uši: Ušní svíčky; Ušní kapky; Vysoušedla uší; Náplasti a podpěry pro uši; Ušní kyrety; Zařízení pro úlevu od tlaku v uších; Ušní stříkačky; Sady na odstraňovaní ušního mazu; Zásobníky zátek do uší; Špunty do uší
fi: Terveys ja kauneus > Henkilökohtainen hygienia > Korvienhoito: Korvakynttilät; Korvatipat; Korvakuivaimet; Korvalaastari ja -tuki; Korvapuikot; Korvan paineentasauslaite; Korvaruiskut; Korvavaikun poistopakkaukset; Korvatulppa-automaatit; Korvatulpat
hr-HR: Zdravlje i ljepota > Osobna njega > Njega ušiju: Svijeće za uši; Kapi za uši; Sušila za uši; Flasteri i potpore za uši; Štapići i žlice za uši; Uređaji za ublažavanje tlaka u ušima; Šprice za uho; Kompleti za uklanjanje ušnog voska; Dozatori čepića za uši; Čepići za uši
en: Health & Beauty > Personal Care > Ear Care: Ear Candles; Ear Drops; Ear Dryers; Ear Patches & Supports; Ear Picks & Spoons; Ear Pressure Relief Devices; Ear Syringes; Ear Wax Removal Kits; Earplug Dispensers; Earplugs
sk-SK: Zdravie a krása > Osobná starostlivosť > Starostlivosť o uši: Ušné sviečky; Kvapky do uší; Sušiče uší; Ušné náplasti a opory; Ušné špáradlá a kyrety; Zariadenia na uvoľnenie tlaku v ušiach; Ušné striekačky; Súpravy na odstraňovanie ušného mazu; Dávkovače štupľov do uší; Štuple do uší
lt-LT: Sveikata ir grožis > Asmeninė priežiūra > Ausų priežiūra: Ausų žvakės; Ausų lašai; Ausų džiovintuvai; Ausų pleistrai ir atramos; Ausų krapštukai ir šaukštai; Ausų slėgio palengvinimo prietaisai; Ausų švirkštai; Ausų vaško šalinimo rinkiniai; Ausų kištukų dalytuvai; Ausų kištukai
da: Sundhed og skønhed > Personlig pleje > Ørepleje: Ørelys; Øredråber; Øretørrere; Øreplastre og støtter; Øreskeer og -pincetter; Øretryks-aflastningsanordninger; Øresprøjter; Sæt til fjernelse af ørevoks; Beholdere til ørepropper; Ørepropper
tr: Sağlık ve Güzellik > Kişisel Bakım > Kulak Bakımı: Kulak Mumları; Kulak Damlaları; Kulak Kurutucular; Kulak Yamaları ve Destekleri; Kulan Kürdanları ve Kulak Kaşıkları; Kulak Basıncı Giderme Cihazları; Kulak Şırıngaları; Kulak Ağdası Çıkarma Setleri; Kulak Tıkacı Dispanserleri; Kulak Tıkaçları